# 委托代销商品的处理

提问人：f5f5t3t3 时间：2014-04-24 22:58:57
A公司和B公司均为增值税一般纳税人，适用 的增值税税率均为17%。 2013 年A公司委托B 公司销售甲商品 100 件，协议价为 100 元／件， 该商品实际成本 60 元／件。协议约定，B公司 没有将商品售出时有权将商品退回给A公司。 A公司收到B公司开来的 清单时 销售收入并开具增值税专用发票，发票上注明售价 10000 元，增值税税额 1700 元。B公司实际销 售时开具的增值税专用发票上注明售价12000 元，增值税税额为 2040 元。
B公司的处理中有一条是： 借：银行存款 14040 贷：主营业务收入 12000 应缴税费-应交增值税 2040我的问题是，为何此处可以确认收入 12000 ，涉及受托代销时，一般不都是贷应付账款 12000 吗？

回答人：chenyiwei
你说的情况，一般理解B未承担一般存货风险。应贷记应付款项——A，即B应采用净额法确认和计量收入。不清楚该案例的具体背景如何。